# 请教陈老师，金融工具与权益工具的区分

提问人：心海拂清风 时间：2014-10-27 16:52:00
假设某会计主体发型了不可赎回优先股，每年按照5%支付股息，发行方不能递延股利，市场利率为8%，此工具是不是属于混合金融工具，谢谢~
该贴已经同步到 心海拂清风的微博

回答人：chenyiwei
赞同liubin意见。对于发行方无权递延支付股利的优先股，应认定为金融负债。但这种情况下的优先股是否存在折价发行的问题？折价发行是否合规？如何确保该金融产品对投资者而言的吸引力？

提问人：心海拂清风 时间：2014-10-28 08:49:14
这是我看到的一个假设的案例，发行方信用及其盈利前景很好~有可能发行，但是这种该如何计量呢?

回答人：chenyiwei
金融负债应按公允价值进行初始计量。liubin的算法给出了该金融负债的理论公允价值。如果真的这样操作会导致发行方在发行首日即把募集资金金额与金融负债初始计量金额之间的差额计入当期收益，所以实际上不应出现。